{"v":"enflaquecer","en":"to make thin, make weak, weaken","Indicativo":{"Presente":{"conjugated_en":"I make thin, am making thin","1s":"enflaquezco","2s":"enflaqueces","3s":"enflaquece","1p":"enflaquecemos","2p":"enflaquecéis","3p":"enflaquecen"},"Futuro":{"conjugated_en":"I will make thin","1s":"enflaqueceré","2s":"enflaquecerás","3s":"enflaquecerá","1p":"enflaqueceremos","2p":"enflaqueceréis","3p":"enflaquecerán"},"Imperfecto":{"conjugated_en":"I was making thin, used to make thin, made thin","1s":"enflaquecía","2s":"enflaquecías","3s":"enflaquecía","1p":"enflaquecíamos","2p":"enflaquecíais","3p":"enflaquecían"},"Pretérito":{"conjugated_en":"I made thin","1s":"enflaquecí","2s":"enflaqueciste","3s":"enflaqueció","1p":"enflaquecimos","2p":"enflaquecisteis","3p":"enflaquecieron"},"Presente perfecto":{"conjugated_en":"I have made thin","1s":"he enflaquecido","2s":"has enflaquecido","3s":"ha enflaquecido","1p":"hemos enflaquecido","2p":"habéis enflaquecido","3p":"han enflaquecido"},"Futuro perfecto":{"conjugated_en":"I will have made thin","1s":"habré enflaquecido","2s":"habrás enflaquecido","3s":"habrá enflaquecido","1p":"habremos enflaquecido","2p":"habréis enflaquecido","3p":"habrán enflaquecido"},"Pluscuamperfecto":{"conjugated_en":"I had made thin","1s":"había enflaquecido","2s":"habías enflaquecido","3s":"había enflaquecido","1p":"habíamos enflaquecido","2p":"habíais enflaquecido","3p":"habían enflaquecido"},"Pretérito anterior":{"conjugated_en":"I had made thin","1s":"hube enflaquecido","2s":"hubiste enflaquecido","3s":"hubo enflaquecido","1p":"hubimos enflaquecido","2p":"hubisteis enflaquecido","3p":"hubieron enflaquecido"}},"Condicional":{"Condicional":{"conjugated_en":"I would make thin","1s":"enflaquecería","2s":"enflaquecerías","3s":"enflaquecería","1p":"enflaqueceríamos","2p":"enflaqueceríais","3p":"enflaquecerían"},"Condicional perfecto":{"conjugated_en":"I would have made thin","1s":"habría enflaquecido","2s":"habrías enflaquecido","3s":"habría enflaquecido","1p":"habríamos enflaquecido","2p":"habríais enflaquecido","3p":"habrían enflaquecido"}},"Subjuntivo":{"Presente":{"conjugated_en":"I make thin, am making thin","1s":"enflaquezca","2s":"enflaquezcas","3s":"enflaquezca","1p":"enflaquezcamos","2p":"enflaquezcáis","3p":"enflaquezcan"},"Imperfecto":{"conjugated_en":"I made thin, was making thin","1s":"enflaqueciera","2s":"enflaquecieras","3s":"enflaqueciera","1p":"enflaqueciéramos","2p":"enflaquecierais","3p":"enflaquecieran"},"Futuro":{"conjugated_en":"I will make thin","1s":"enflaqueciere","2s":"enflaquecieres","3s":"enflaqueciere","1p":"enflaqueciéremos","2p":"enflaqueciereis","3p":"enflaquecieren"},"Presente perfecto":{"conjugated_en":"I have made thin, made thin","1s":"haya enflaquecido","2s":"hayas enflaquecido","3s":"haya enflaquecido","1p":"hayamos enflaquecido","2p":"hayáis enflaquecido","3p":"hayan enflaquecido"},"Futuro perfecto":{"conjugated_en":"I will have made thin","1s":"hubiere enflaquecido","2s":"hubieres enflaquecido","3s":"hubiere enflaquecido","1p":"hubiéremos enflaquecido","2p":"hubiereis enflaquecido","3p":"hubieren enflaquecido"},"Pluscuamperfecto":{"conjugated_en":"I had made thin","1s":"hubiera enflaquecido","2s":"hubieras enflaquecido","3s":"hubiera enflaquecido","1p":"hubiéramos enflaquecido","2p":"hubierais enflaquecido","3p":"hubieran enflaquecido"}},"Imperativo":{"Imperativo Afirmativo":{"conjugated_en":"Make thin! Don't make thin!","1s":"","2s":"enflaquece","3s":"enflaqueced","1p":"","2p":"enflaquezca","3p":"enflaquezcan"},"Imperativo Negativo":{"conjugated_en":"Make thin! Don't make thin!","1s":"","2s":"no enflaquezcas","3s":"no enflaquezcáis","1p":"","2p":"no enflaquezca","3p":"no enflaquezcan"}}}